# 基金是否合并

提问人：The_love_of_com 时间：2021-01-19 08:05:07
请教版主：
某上市公司A，投资了一家基金，基金有如下成员：上市公司A持股30%，为LP；上市公司A董事长成立公司持股30%，为LP、上市公司A副董事长成立公司（15%），为LP；上市公司A其他管理人员成立公司（24%）为LP、其他投资者为GP，持股1%。GP无法看到是否为上市公司A的代理人。基金投委会 3 名成员，GP指派 2 名，董事长成立公司指派 1 名；基金分配比例按实缴分配。执行事务合伙人为GP，对基金的运营、投资业务及其他事务的管理和控制拥有排他性的权力，有权根据协议的约定为基金做出投资及投资退出的决策，并可对协议约定的执行事务合伙人有权独立决定的事项独立做出决定而无需进一步取得其他合伙人的同意。上市公司的董事长、副董事长，其他管理人员均在上市公司任职 10 年以上，且董事长、副董事长均为上市公司创始人，但不对上市公司控制，占比上市公司股权比例较低，但影响力很大。请问，上市公司能否对基金并表，各管理人员持股能否代表个人持股参与基金，独立性是否造成影响？如不并表，仅从议事规则以及投资比例上能否判断不并表，依据是否充足？

回答人：chenyiwei
对此类上市公司与关联方（自然人）的共同投资，可能会存在利益输送和利益冲突问题，一般应尽量避免。
从主帖中的信息来看，建议关注该合伙企业的设立目的和投资对象，例如所投资项目是否与上市公司的业务存在协同效应，或者处于上市公司拟战略性进入的行业，为上市公司孵化项目等。如果是，则应考虑上市公司从中获取的协同效应等特殊利益对控制权的判断有无影响。仅从议事规则以及投资比例即得出不控制的结论是不严谨的。